【裁判字號】    97,易,1610
【裁判日期】    971028
【裁判案由】    竊盜
【裁判全文】
臺灣彰化地方法院刑事判決              97年度易字第1610號
公  訴  人  臺灣彰化地方法院檢察署檢察官
被      告  丙○○
      (原名 黃詩雅)
上列被告因竊盜案件，經檢察官提起公訴（97年度偵字第6617號
），本院判決如下：
     主  文
丙○○共同竊盜，累犯，處有期徒刑肆月，如易科罰金以新臺幣
壹仟元折算壹日。
     犯  罪  事  實
一、丙○○曾因違反毒品危害防制條例案件，經本院以94度訴字
    第1236號刑事判決判處有期徒刑8月、4月，應執行有期徒刑
    10月確定，入監執行，於民國（下同）96年1月31日縮短刑
    期執行完畢。詎仍不知悔改，竟意圖為自己不法所有，夥同
    具有共同犯意聯絡之甲○○ (業經本院判處有期徒刑4月)騎
    乘其不知情之孫吳總慶所有，車牌號碼為KUB-625號之重型
    機車，丙○○則騎乘其不知情之母蕭嬌所有，車牌號碼為
    SR3-671號之輕型機車，於97年6月7日13時49分，2人一同前
    至彰化縣埔心鄉○○○路293號前，由丙○○在旁把風接應
    ，而甲○○則徒手將裝在抽水馬達上之軟管拔掉後，將置放
    於該處之抽水馬達及洗車機搬運至丙○○所騎乘之機車腳踏
    板上，2人再分別騎乘上開機車離開，以此方式共同竊取乙○○所有之抽水馬達及洗車機各1台 (價值新臺幣6000元)。
    得手後，於同日晚上某時許，2人復一同將上開所竊得之抽
    水馬達及洗車機載往彰化縣埔心鄉埔心公墓附近，變賣予某
    不知情之流動資源回收業者，所得款項300元業已共同花用
    殆盡。
    嗣因乙○○發現遭竊後，報警處理，並提供其店內監視器錄
    影畫面，再經警調閱路口之監視錄影畫面進行比對，而循線
    查悉上情。
二、案經彰化縣警察局溪湖分局報請臺灣彰化地方法院檢察署檢
    察官偵查起訴。
     理   由
一、按被告以外之人於審判外之言詞或書面陳述，除法律有規定
    者外，不得作為證據，又被告以外之人於審判外之陳述，雖
    不符刑事訴訟法第159條之1至第159條之4之規定，而經當事
    人於審判程序同意作為證據，法院審酌該言詞陳述或書面陳
    述作成時之情況，認為適當者，亦得為證據。當事人於法院
    調查證據時，知有同法第159條第1項不得為證據之情形，而
    未於言詞辯論終結前聲明異議者，視為有前項同意，刑事訴
    訟法第159條第1項、第159條之5分別定有明文。查證人即被
    害人乙○○於警詢中之證述；證人即共同被告甲○○於警、
    偵訊中之證述，雖均係被告以外之人於審判外之言詞陳述，
    為傳聞證據，然被告、公訴人於本院審理時均同意將之引為
    證據，渠等知悉該等言詞陳述均為傳聞證據而未於言詞辯論
    終結前聲明異議，本院復審酌該等言詞陳述均係由證人等出
    於自由意識而陳述，且核無其他證據足認該等陳述有何顯不
    可信之情事等一切情況，認為適當，依刑事訴訟法第159條
    之5規定，認上開證人等分別於警、偵訊中之證述均得採為
    認定本件犯罪事實所憑之證據，合先敘明。
二、上開犯罪事實，業據被告丙○○於警、偵訊中及本院審理時
    均坦承不諱，核與證人即被害人乙○○於警詢中之證述；證
    人即共同被告甲○○於警、偵訊中之證述，情節均相符，復
    有監視錄影翻拍照片8張、車牌號碼為KUB-625號及SR3-671
    號之車籍查詢資料各1紙在卷可資佐證，足認被告之自白應
    與事實相符，洵堪採信。從而，本件事證已臻明確，被告上
    開犯行堪予認定。
三、核被告所為，係犯刑法第320條第1項之竊盜罪。被告與共同
    被告甲○○就上開竊盜犯行間，有犯意聯絡與行為分擔，為
    共同正犯。復查被告前曾因違反毒品危害防制條例案件，經
    本院以94度訴字第1236號刑事判決判處有期徒刑8月、4月，
    應執行有期徒刑10月確定，入監執行，於96年1月31日縮短
    刑期執行完畢等情，有臺灣彰化地方法院檢察署刑案資料查
    註紀錄表及臺灣高等法院被告前案紀錄表各1份附卷可稽，
    茲其於5年以內故意再犯本件有期徒刑以上之罪，為累犯，
    應依刑法第47條第1項之規定，加重其刑。爰審酌被告不思
    依循正當途徑獲取所需，任意攫取他人財物，輕忽他人之財
    產法益，且其前有違反毒品危害防制條例等前科紀錄，此有
    臺灣高等法院被告前案紀錄表1份可按，素行不佳，暨考量
    其等行竊之次數，所得之利益、致生危害之程度，及其犯罪
    之手段、動機、目的、生活狀況、智識程度與其等迭於警、
    偵訊中及本院審理時均已坦承一切犯行之態度等一切情狀，
    量處如主文所示之刑，並諭知如易科罰金之折算標準。
據上論斷，應依刑事訴訟法第299條第1項前段，刑法第28條、第
320 條第1項、第47條第1項、第41條第1項前段，刑法施行法第1
條之1第1項、第2項前段，判決如主文。
本案經檢察官張聖傳到庭執行職務。
中    華    民    國    97    年    10    月    28    日
                    刑事第七庭        法  官  簡璽容
以上正本證明與原本無異。
如不服本判決，應於判決送達後10日內，向本院提出上訴書狀，
上訴書狀應「敘述具體上訴理由」，並按他造當事人之人數附繕
本。「切勿逕送上級法院」。
告訴人或被害人對於判決如有不服具備理由請求檢察官上訴者，
其上訴期間之計算係以檢察官收受判決正本之日期為準。
中    華    民    國    97    年    10    月    28    日
                                      書記官  陳錫威
附錄本案論罪科刑法條全文：
中華民國刑法第320條
（普通竊盜罪、竊佔罪）
意圖為自己或第三人不法之所有，而竊取他人之動產者，為竊盜
罪，處5年以下有期徒刑、拘役或5百元以下罰金。
意圖為自己或第三人不法之利益，而竊佔他人之不動產者，依前
項之規定處斷。
前二項之未遂犯罰之。


司法院資訊處製作；財團法人民間司法改革基金會備份。
